【裁判字號】    99,抗,1832
【裁判日期】    991203
【裁判案由】    聲明異議
【裁判全文】
臺灣高等法院民事裁定                  99年度抗字第1832號
抗  告  人  張英濠
上列抗告人因與相對人李聖心等間假扣押聲明異議事件，對於中
華民國99年10月22日臺灣板橋地方法院99年度執事聲字第319號
所為裁定提起抗告，本院裁定如下：
    主  文
抗告駁回。
抗告費用由抗告人負擔。
    理  由
一、抗告意旨略以：抗告人所經營之這也有限公司（下稱這也公
    司）營運正常，並依法申報銷售額及稅額，並無相對人所指
    「公司財報不清，據聞時有負債」之情事。又相對人雖寄發
    律師函予抗告人，惟該律師函係依相對人單方陳述所製發，
    且所述內容與事實不符，抗告人本無回應之義務，除此之外
    ，相對人未提出任何資料以釋明抗告人有何脫產之虞，尚難
    認相對人已釋明抗告人有假扣押原因，是相對人本件假扣押
    之聲請應為無理由等語。
二、按債權人就金錢請求或得易為金錢請求之請求，欲保全強制
    執行者，得聲請假扣押；又請求及假扣押之原因，應釋明之
    ；前項釋明如有不足，而債權人陳明願供擔保或法院認為適
    當者，法院得定相當之擔保，命供擔保後為假扣押，民事訴
    訟法第522條第1項及第526條第1項、第2項分別定有明文。
    準此，債權人聲請假扣押，就假扣押之原因，絲毫未提出能
    即時調查之證據以釋明者，固應駁回其聲請；惟假扣押之原
    因如經釋明而有不足，債權人陳明願供擔保，或法院認為適
    當者，法院仍得命供擔保以補其釋明之不足，准為假扣押。
    又假扣押制度乃為保全債權人將來之強制執行，並得命其供
    擔保以兼顧債務人權益之保障，所設暫時而迅速之簡易執行
    程序，是民事訴訟法第523條第1項所稱「有日後不能強制執
    行或甚難執行之虞」之「假扣押之原因」者，本不以債務人
    浪費財產、增加負擔或將其財產為不利益之處分，致達於無
    資力之狀態，或債務人移住遠方、逃匿無蹤或隱匿財產等積
    極作為之情形為限，祇須合於該條項「有日後不能強制執行
    或甚難執行之虞」之條件，即足當之。
三、相對人主張：相對人於民國(下同)97年8月間，經抗告人之
    遊說而同意出資入股這也公司，並分別與抗告人簽訂股東合
    約書（下稱系爭合約），嗣相對人李聖心交付新台幣（下同
    ）50萬元、林昀賞交付50萬元、蔡志祥交付25萬元予抗告人
    作為入股資金。詎這也公司成立迄今2年，抗告人既未將出
    資股東依法造冊，亦未依法召開股東會議，且未揭櫫這也公
    司之資金總額、股數分配及財務狀況等資料，致相對人無從
    知悉這也公司之營運狀況及資金流向。相對人曾多次要求抗
    告人召開股東會議，均未獲置理，相對人乃於99年5月10日
    委由律師發函予抗告人，表示解除系爭合約，並請求抗告人
    返還相對人所交付之資金本息，惟抗告人仍置之不理，依其
    情形，相對人之上開債權將有無法執行或甚難執行之虞，為
    保全該債權，爰聲請為假扣押等情，並提出系爭合約、匯款
    回條、存摺、支票存根、律師函及掛號郵件查單以為釋明。
四、經查依相對人所提上開證據，堪認相對人就其所欲保全強制
    執行之請求已有釋明。又抗告人於收受相對人所交付之入股
    資金後，既未提供這也公司股東名冊及財務狀況等相關資料
    ，以資證明抗告人已依系爭合約履行，復未召開股東會議，
    致相對人無從行使股東權利，經相對人據以解除系爭合約，
    請求返還投資本息後，抗告人仍置之不理。依其情形，倘相
    對人日後對抗告人之本案訴訟獲勝訴判決確定，依社會通常
    觀念，堪認有不能強制執行或甚難執行之虞。是相對人就其
    假扣押之原因所為釋明雖有不足，惟相對人既陳明願供擔保
    ，以補釋明之不足，揆諸前開說明，自應准許相對人供擔保
    後為假扣押。從而原裁定駁回抗告人對於原法院司法事務官
    所為准予假扣押裁定之異議，於法尚無不合。抗告意旨指摘
    原裁定不當，聲明廢棄，為無理由。爰裁定如主文。
中    華    民    國    99    年    12    月    3     日
                    民事第四庭
                        審判長法  官  張劍男
                              法  官  陳靜芬
                              法  官  彭昭芬
正本係照原本作成。
不得再抗告。
中    華    民    國    99    年    12    月    6     日
                              書記官  丁華平

司法院資訊處製作；財團法人民間司法改革基金會備份。
